---
title: "tarea5"
author: "LUCY"
date: "31/1/2022"
output: github_document
---

```{r setup, include=FALSE}
install.packages("climatol", dependencies = T)
library(climatol)
setwd("C:\Users\ERICK\Downloads\programación")

```

# NIVEL 1


#1. Generar un diagrama de Walter y Lieth con la data de datcli,
# este debe llevar de título “Estación Campo  de Marte”, 
#a una altitud de 80 msnm durante el año 2017, con los meses simbolizados por números. 
#Las  temperaturas deberán visualizarse de color verde; las precipitaciones, en naranja; 
#los meses de congelación  segura, en azul y los de congelación probable, en celeste. 
#No trazar una línea suplementaria de  precipitación. 

```{r cars}
data("datcli")
View(datcli)


diagwl(datcli, "Estación campo de Marte",80, "2017", mlab="xd", pcol = "orange", tcol = "green",
       pfcol="light blue", sfcol = "blue", shem=FALSE, p3line = F)
```
ejercicio1.jpg 
su grafic esta ahi 


#2. Recrea minuciosamente el siguiente diagrama de la rosa de los vientos (pista: col=rainbow(8)). 




```{r pressure, echo=FALSE}
data("windfr")
View(windfr)
rosavent(windfr,fnum = 3,fint = 4,flab = 1,ang = 3*pi/8,col = rainbow(8),uni = "km/s")

```
su grafico esta ahi
ejercicio2.jpg 
#NIVEL 2

#3. Convertir la data diaria de tmax en una data de medias mensuales. 
#Posteriormente, homogeneizar dichos  datos mensuales con una normalización por estandarización y 
#gráficos de medias anuales y correcciones  aplicadas en el análisis exploratorio de datos (utilizar dos decimales). 




```{r pressure, echo=FALSE}
data(tmax)
write.table(dat,'tmax_2001-2003.dat', row.names = F, col.names = F)
write.table(est.c,'tmax_2001-2003.est', row.names = F, col.names = F)

```


#Convertimos el database (.dat) diario a mensual:




```{r pressure, echo=FALSE}
dd2m('tmax',2001,2003, ndec=2,valm=2)
tmax_m<-read.table('tmax-m_2001-2003.dat', header=FALSE)

homogen('tmax',2001,2003,nm=0, std=3,ndec=2,gp=3,expl=TRUE)

```

#4. Recortar la data mensual de Ptest desde 1965 hasta 2005. Homogeneizar dicha data mediante clústers  o 
#áreas rectangulares, con un ancho de superposición de 0, mediante una estandarización y 
#con gráficos  de totales anuales en el análisis exploratorio de datos. 
#Mostrar las medias de las series homogeneizadas  en un archivo Excel que, además, mencione los totales anuales y 
#los datos de la latitud, longitud y nombre  de cada estación (utilizar dos decimales).


```{r pressure, echo=FALSE}
data(Ptest)


write.table(dat,"Ptest_1951-2010.dat", row.names=F, col.names=F)
write.table(est.c, "Ptest_1951-2010.est", row.names=F, col.names=F)
#Recortamos el database (.dat) de 2001-2003 a 2002-2003:
datsubset("Ptest", 1951, 2010, 1965, 2005, 1)
read.table("Ptest_1951-2010.dat")

```
      V1    V2    V3    V4    V5    V6    V7    V8    V9 V10 V11 V12 V13 V14 V15 V16 V17 V18 V19   V20
1   15.7  63.3  58.8  38.4  58.6 108.6    NA  26.2  30.1  NA  NA  NA  NA  NA  NA  NA  NA  NA  NA    NA
2   22.1  50.1  18.6  19.7  44.4  43.5 245.6  39.5  14.8  NA  NA  NA  NA  NA  NA  NA  NA  NA  NA    NA
3   17.0   7.0  16.3   0.0  20.2  13.8 116.0   3.1  10.6  NA  NA  NA  NA  NA  NA  NA  NA  NA  NA    NA
4   16.6  22.6  47.1  30.3  14.8  23.2  39.9   5.4   4.5  NA  NA  NA  NA  NA  NA  NA  NA  NA  NA    NA
5    1.8   0.0   0.4   0.2   0.1   0.0   0.4   0.0   0.1  NA  NA  NA  NA  NA  NA  NA  NA  NA  NA    NA
6    7.3   0.0   8.0   5.8   5.4  19.8  44.3   0.0   5.9  NA  NA  NA  NA  NA  NA  NA  NA  NA  NA    NA
7   23.3  73.1   3.4  68.6  34.9  36.5 169.1   0.0   0.0  NA  NA  NA  NA  NA  NA  NA  NA  NA  NA    NA
8   49.8 103.3  96.9 131.8  31.2 107.4 116.7 101.4  48.1  NA  NA  NA  NA  NA  NA  NA  NA  NA  NA    NA
9   33.6  67.6  48.7  56.5  53.2 102.6  86.0  51.3  27.1  NA  NA  NA  NA  NA  NA  NA  NA  NA  NA    NA
10  17.1  50.8  92.8  16.3  72.5  13.2 134.5  62.4  98.8  NA  NA  NA  NA  NA  NA  NA  NA  NA  NA    NA
11  32.4 112.5  64.7  17.5  75.0  47.2 125.2  33.1 111.2  NA  NA  NA  NA  NA  NA  NA  NA  NA  NA    NA
12  55.8 190.6 122.3  87.0 138.3  82.1 759.1  45.1  69.4  NA  NA  NA  NA  NA  NA  NA  NA  NA  NA    NA
13  11.4  82.8  98.9  28.7  51.1  68.7 177.9  26.7  40.6  NA  NA  NA  NA  NA  NA  NA  NA  NA  NA    NA
14  33.3  98.0  81.3  35.5  56.3  61.6 473.8  50.0  45.5  NA  NA  NA  NA  NA  NA  NA  NA  NA  NA    NA
15  22.4  41.3  21.1  16.4  30.2  27.8  36.2  21.3  20.6  NA  NA  NA  NA  NA  NA  NA  NA  NA  NA    NA
16  11.0  12.7  19.7  33.0  13.2  19.1  50.9  12.0  36.4  NA  NA  NA  NA  NA  NA  NA  NA  NA  NA    NA
17   3.5   0.4   1.6   0.6   0.8   0.7   1.0   2.0   4.3  NA  NA  NA  NA  NA  NA  NA  NA  NA  NA    NA
18   0.0   8.6    NA   0.0   0.9   1.6   0.5   0.0   0.0  NA  NA  NA  NA  NA  NA  NA  NA  NA  NA    NA
19   0.1   0.0   0.0   0.0   2.3   7.1  13.7   1.1   0.0  NA  NA  NA  NA  NA  NA  NA  NA  NA  NA    NA
20   0.6   0.0   0.0   0.0   0.0   0.0   0.0   4.3  18.3  NA  NA  NA  NA  NA  NA  NA  NA  NA  NA    NA
21  30.7   6.7   4.6   1.7  11.3  11.7  81.3   0.0   4.0  NA  NA  NA  NA  NA  NA  NA  NA  NA  NA    NA
22 121.3 240.2 268.2 139.6 258.0 159.6 589.8 108.8 257.7  NA  NA  NA  NA  NA  NA  NA  NA  NA  NA    NA
23 157.5 202.4 171.5  58.7 166.5 151.4 356.7  80.4 178.8  NA  NA  NA  NA  NA  NA  NA  NA  NA  NA    NA
24   8.4  29.9  19.8  30.9  12.0  22.8 153.2  17.7  16.1  NA  NA  NA  NA  NA  NA  NA  NA  NA  NA    NA
25   6.4  21.2  18.1  17.1  33.8  57.6 172.3   1.3   6.0  NA  NA  NA  NA  NA  NA  NA  NA  NA  NA    NA
26  19.6  88.1  53.5  32.8  39.2  44.8  85.6  68.5  27.4  NA  NA  NA  NA  NA  NA  NA  NA  NA  NA    NA
27  22.0   8.8  12.4   2.8   4.9   9.9 100.3   8.1  13.0  NA  NA  NA  NA  NA  NA  NA  NA  NA  NA    NA
28   4.5  32.7  32.0  46.3  24.6  15.5  32.1   5.1  10.3  NA  NA  NA  NA  NA  NA  NA  NA  NA  NA    NA
29   0.0   0.0   2.3   0.4   0.4   0.3   1.3   2.7   5.5  NA  NA  NA  NA  NA  NA  NA  NA  NA  NA    NA
30   0.0    NA   0.0   0.0   0.0   0.0   0.0   0.0   0.0  NA  NA  NA  NA  NA  NA  NA  NA  NA  NA    NA
31   2.1   0.0   0.0   0.0   0.0   0.0  38.6   0.0   0.0  NA  NA  NA  NA  NA  NA  NA  NA  NA  NA    NA
32  29.3  70.5 113.8  82.1  22.8  55.3 172.8  81.1   3.2  NA  NA  NA  NA  NA  NA  NA  NA  NA  NA    NA
33    NA  93.0  57.9  83.9    NA  91.4 151.8  47.4  63.9  NA  NA  NA  NA  NA  NA  NA  NA  NA  NA 146.4
34  50.0 100.7  55.0  82.8 155.3  48.4 168.3  46.5  84.4  NA  NA  NA  NA  NA  NA  NA  NA  NA  NA 144.6
35  43.6 120.9  68.7  28.5  66.3 128.2 283.0  77.3 110.3  NA  NA  NA  NA  NA  NA  NA  NA  NA  NA  40.1
36  17.4  39.6   9.0  41.1  35.4  24.0 293.0  25.3  49.8  NA  NA  NA  NA  NA  NA  NA  NA  NA  NA  15.4
37   7.3  28.0   8.8  23.4   0.9  64.6 186.4   8.0  16.9  NA  NA  NA  NA  NA  NA  NA  NA  NA  NA  14.1
38  26.7 109.5  57.9  31.5  91.7 119.1 293.2  45.3  39.8  NA  NA  NA  NA  NA  NA  NA  NA  NA  NA  93.5
39  70.8  52.1  63.8  31.7  68.0  75.8 149.5  61.7  79.2  NA  NA  NA  NA  NA  NA  NA  NA  NA  NA  60.8
40   3.6  10.3  18.4   5.9   7.4  16.1  17.7   4.7  19.2  NA  NA  NA  NA  NA  NA  NA  NA  NA  NA  30.7
41   6.2   5.1   9.2   7.4  16.4   9.6  33.7  25.6  12.2  NA  NA  NA  NA  NA  NA  NA  NA  NA  NA   9.4
42  88.1  44.1  44.0  38.9  81.9  87.0 137.3  62.9  63.8  NA  NA  NA  NA  NA  NA  NA  NA  NA  NA  39.1
43   2.0   0.0   0.5   0.9   0.0   0.0  39.2   4.0   3.2  NA  NA  NA  NA  NA  NA  NA  NA  NA  NA  35.6
44  43.0  60.0  69.1 143.3   8.6  40.7  61.0  40.2  35.1  NA  NA  NA  NA  NA  NA  NA  NA  NA  NA  24.6
45 103.9 160.4  81.1 121.7 187.9  90.8 283.2 243.2 300.3  NA  NA  NA  NA  NA  NA  NA  NA  NA  NA 166.4
46 183.5 553.9 696.9 359.0 670.5 472.2 818.9 334.4 377.3  NA  NA  NA  NA  NA  NA  NA  NA  NA  NA 304.4
47  24.9  79.1  38.2  15.7  16.7  41.4  63.8  40.8  39.7  NA  NA  NA  NA  NA  NA  NA  NA  NA  NA  27.1
48  73.3 110.6  98.0  68.7  85.7  45.9 288.5  57.2  63.1  NA  NA  NA  NA  NA  NA  NA  NA  NA  NA  89.1
49  42.9  55.6  65.2  18.7  40.2  58.5 121.5  21.7  54.6  NA  NA  NA  NA  NA  NA  NA  NA  NA  NA  64.6
50   2.6  21.7   8.8   1.3   8.8  17.3 127.8  12.3  10.7  NA  NA  NA  NA  NA  NA  NA  NA  NA  NA  31.2


